臺灣彰化地方法院刑事判決
                        109年度訴字第520號
公  訴  人  臺灣彰化地方檢察署檢察官
被      告  廖茗祥




上列被告因偽造文書等案件，經檢察官提起公訴（109年度偵字
第3015號）及移送併辦（109年度偵字第11468號），被告於準備
程序中就被訴事實為有罪之陳述，本院合議庭裁定由受命法官獨
任進行簡式審判程序，判決如下：
　　主    文
甲○○犯附表一所示之罪，各處宣告刑欄所示之刑及沒收。不得易
科罰金之有期徒刑部分，應執行參年拾月。得易科罰金之有期徒
刑部分，應執行壹年，如易科罰金，以新臺幣壹仟元折算壹日。
其餘被訴部分，無罪。
　　犯罪事實
一、緣甲○○（原名廖建銘、廖茗洋）於民國87年8月起任職於聯
    邦商業銀行股份有限公司（下稱聯邦銀行），擔任「高級辦
    事員」，於88年間調任員林分行（於108年6月25日免職），
    先後從事櫃員、理財專員、授信放款業務，嗣於95年10月至
    108年6月任職員林分行高級辦事員期間，擔任「理財專員」
    ，從事招募基金、保險投資、授信放款、企業或個人投資理
    財貸款等業務。甲○○於任職員林分行期間，因績效所需招徠
    親友開設帳戶，惟竟利用親友委託開戶、提款、辦理定期存
    款或申購金融商品而交付身分證件、存摺及蓋妥印章之取款
    憑條之機會，分別為下列侵占、偽造私文書犯行：
　㈠甲○○於92年間招徠高中同學丙○○、壬○○（丙○○之配偶）及癸○○（丙○○之母）分別在聯邦商業銀行員林分行開立丙○○之帳
    號000000000000號帳戶、壬○○之帳號000000000000號帳戶、
    癸○○之帳號000000000000、000000000000、000000000000號
    等帳戶，並受託辦理基金申購或新臺幣、人民幣定期存款事
    宜。丙○○因信任甲○○，又住在雲林縣斗六市，不便親赴員林
    分行辦理，如欲申購基金或購買人民幣而需提領帳戶存款時
    ，均聯繫甲○○持空白取款條至斗六市文化路丙○○住處外，由
    丙○○用印，或將丙○○、壬○○之現金連同存摺交與甲○○帶回員
    林分行辦理，事後甲○○再交還存摺及基金對帳單以供丙○○核
    對。甲○○熟稔此一互動模式後，又因投資其他金融商品，竟
    心生歹念，為挪用丙○○之款項，竟基於行使偽造私文書之犯
    意，於95年2月21日（起訴書誤載為96年1月15日）前某日，
    先私下盜刻偽造丙○○之印章1枚（未扣案），連同先前留存
    之丙○○國民身分證影本，而偽造不實之開戶申請書及印鑑卡
    ，向聯邦銀行員林分行申請開戶而行使之，致不知情承辦行
    員同意開立帳號000000082286號活期儲蓄存款帳戶（下稱盜
    開之丙○○帳戶），甲○○因而取得該帳戶之存摺及提款卡，並
    用於侵占下列被害人之款項，足以生損害於丙○○及聯邦銀行
    。
　㈡甲○○於盜開上揭丙○○帳戶後，基於意圖為自己不法所有之侵
    占犯意，接續於附表二編號1至6所示之96年1月15日至104年
    12月2日間，於多次受丙○○委託，代為提領丙○○帳號0000000
    00000號帳戶內存款用以申購基金，於取得丙○○事先蓋妥印
    鑑章之取款憑條後，在聯邦銀行員林分行內領得丙○○之存款
    ，於侵占入己後轉入其盜開之丙○○帳戶，以此方式共侵占新
    臺幣（下同）257萬9050元。
　㈢除上開侵占方式及金額外，甲○○復接續於附表三「甲○○偽造
    之存摺日期」欄之各日前某日，在斗六市文化路之丙○○住處
    外，於收取丙○○委託代為申購基金而交付之現金（各筆金額
    如附表三「挪用金額」欄所示）後，即以易持有為所有之意
    思侵占入己，此方式共侵占現金286萬8000元。
　㈣甲○○為掩飾前揭㈡、㈢之侵占犯行，另基於行使偽造私文書之
    犯意，於96年l月15日至108年6月3日間，在員林市、永靖鄉
    或埔心鄉之便利超商，或永靖鄉公墓，接續以自備之筆記型
    電腦及印表機，在丙○○之帳號000000000000號帳戶存摺上偽
    造虛偽之交易內容，並分別盜用聯邦銀行員林分行行員許芷
    涵、吳淑華、林建佑、江翠媚、陳沛如、陳育淇、林雅玲等
    人之印章，蓋用在上開存摺內頁後，再交還丙○○，足以生損
    害於丙○○、上開行員及聯邦銀行。
　㈤甲○○基於意圖為自己不法所有之侵占犯意，於106年2月7日前
    數日，受丙○○委託，代為提領壬○○之000000000000號（起訴
    書誤載為丙○○之000000000000號）帳戶存款以申購基金，因
    而取得事先蓋妥壬○○印鑑章之取款條，再於附表二編號7所
    示日期，在聯邦銀行員林分行提領壬○○之存款後，以易持有
    為所有之意思侵占該款，並轉入其盜開之丙○○帳戶，以此方
    式侵占85萬5100元。
　㈥除上開侵占壬○○款項之方式外，甲○○復接續於附表四「甲○○
    偽造之存摺日期」欄之各日前某日，在斗六市文化路之丙○○
    住處外，收取壬○○委託丙○○轉交用以申購基金之現金（各筆
    金額如附表四「挪用金額」欄所示），並即以易持有為所有
    之意思侵占入己，以此方式侵占壬○○之現金共90萬500元。
　㈦甲○○為掩飾上揭㈤、㈥之侵占犯行，另基於行使偽造私文書之
    犯意，於96年11月20日至108年6月3日間，在員林市、永靖
    鄉或埔心鄉之便利超商，或永靖鄉公墓，接續以自備之筆記
    型電腦及印表機，在壬○○之000000000000號帳戶存摺偽造虛
    偽之交易內容，並盜用聯邦銀行員林分行行員吳淑華之印章
    蓋用在上開存摺內頁後交還丙○○轉交壬○○以行使之，足以生
    損害於壬○○、吳淑華及聯邦銀行。
　㈧甲○○基於意圖為自己不法所有之侵占犯意，於96年2月15日至
    107年5月16日間，多次受丙○○委託，代為提領癸○○帳號0000
    00000000、000000000000號帳戶內存款，以申購基金、辦理
    新臺幣或人民幣定存，因而取得事先蓋妥癸○○印鑑章之取款
    條，並接續於附表二編號8至18所示日期，在聯邦銀行員林
    分行提領癸○○之存款後，以易持有為所有之意思而侵占入己
    ，並將各筆款項轉入其盜開之丙○○帳戶，以此方式共侵占56
    7萬8300元。
　㈨甲○○為掩飾上揭㈧之侵占犯行，另基於行使偽造私文書之犯意
    ，於96年2月15日至108年5月31日間，在員林市、永靖鄉或
    埔心鄉之便利超商，或永靖鄉公墓，接續以自備之筆記型電
    腦及印表機，在癸○○之帳號000000000000、000000000000、
    000000000000號帳戶存摺偽造虛偽之交易內容，並盜用聯邦
    銀行員林分行行員游玉函、吳哲宇之印章，蓋用在癸○○之00
    0000000000號存摺內頁。另盜用不詳行員5枚印章，蓋用在
    癸○○之000000000000號存摺，再交還丙○○轉交癸○○而行使之
    ，足以生損害於癸○○、游玉函、吳哲宇及聯邦銀行。
　㈩甲○○於103年8月7日至106年10月27日間，多次受其母辛○○（
    原名賴惠美，102年3月5日改名）之委託，提領附表五所示
    辛○○之聯邦銀行員林分行帳號000000000000號帳戶之存款，
    以辦理新臺幣及人民幣定期存款，惟均於提領後侵吞入己（
    此部分親屬間侵占案件，因未經合法告訴，另經檢察官為不
    起訴之處分確定）。甲○○為掩飾上開侵占犯行，另基於行使
    偽造私文書之犯意，於103年8月7日至108年5月6日間，在員
    林市、永靖鄉或埔心鄉之便利超商，或永靖鄉公墓，接續以
    自備之筆記型電腦及印表機，在辛○○之帳號000000000000號
    活期儲蓄存款帳戶存摺及帳號000000000000號外匯綜合存款
    存摺內頁偽造虛偽之交易內容，並盜用行員吳淑華、顏燕妃
    、陳育淇、陳韻恬、陳沛如之印章，蓋用在辛○○之00000000
    0000號帳戶之存摺內頁後（上開外匯綜合存款存摺內頁第6
    頁僅列印虛偽交易內容，未蓋用行員印章），再交還辛○○以
    行使之，足以生損害於辛○○、吳淑華、顏燕妃、陳育淇、陳
    韻恬、陳沛如及聯邦銀行。
　甲○○招徠其妻甲○○之胞姊乙○○開設聯邦銀行員林分行帳戶後
    ，乙○○於99年10月25日前某日寄送填妥之開戶申請書、印鑑
    卡予甲○○。詎甲○○於收到後，竟基於行使偽造私文書之犯意
    ，私下盜刻乙○○之印章1枚（未扣案），於影印乙○○申請書
    上之國民身分證、健保卡後，另行重新製作申請書及印鑑卡
    ，並蓋用盜刻之乙○○印章，偽簽乙○○之署名，而偽造開戶申
    請書及印鑑卡，向聯邦銀行員林分行申請開戶而行使之，致
    使不知情之承辦行員誤信申請書及印鑑卡上乙○○之印文係真
    正之印鑑章所蓋，而同意開立帳號000000000000號活期存款
    帳戶，足以生損害於乙○○及聯邦銀行。　　
　甲○○另招徠乙○○開設外匯存款帳戶後，於103年2月26日前某
    日，又以相同於上開所示手法，再以同一盜刻印章偽造乙○○之外匯存款帳戶開戶申請書及印鑑卡，向聯邦銀行員林分
    行申請開戶而行使之，致使不知情之承辦行員誤信申請書及
    印鑑卡上乙○○之印文係真正之印鑑章所蓋，而同意開立帳號
    000000000000號外匯存款帳戶，足以生損害於乙○○及聯邦銀
    行。
　甲○○以上述所示方式為乙○○開設活期存款帳戶後，即基於意
    圖為自己不法所有及行使偽造私文書之犯意，接續於附表二
    編號22至29「挪用日期」欄所列日期，以前述盜刻之乙○○印
    章偽造帳號000000000000號帳戶之取款條，向聯邦銀行員林
    分行承辦人員提出而行使之，致使不知情之行員同意甲○○提
    領各該筆存款，並匯入甲○○盜開之丙○○帳戶或其他帳戶，共
    計侵占450萬66元（此部分親屬間侵占案件，因未經合法告
    訴，非起訴事實範圍），足以生損害於乙○○及聯邦銀行。
　甲○○為掩飾上開、（起訴書漏載）之犯行，另基於偽造私
    文書之犯意，於99年10月25日至104年3月27日間，在員林市
    、永靖鄉或埔心鄉之便利超商，或永靖鄉公墓，接續以自備
    之筆記型電腦及印表機，在前揭乙○○之帳號000000000000號
    活期存款及000000000000號外匯存款帳戶之存摺偽造交易內
    容，再交付乙○○以行使之，足以生損害於乙○○及聯邦銀行。
　甲○○於100年11月28日前某日招徠胞妹丁○○開設帳戶後，持丁○○已簽名、用印之開戶申請文件，於100年11月28日向聯邦
    銀行員林分行申請開設帳號000000000000號帳戶，同時受託
    辦理50萬元之定期存款。惟甲○○竟基於意圖為自己不法所有
    之侵占犯意，將其中48萬2000元存入上開丁○○之活期存款帳
    戶，並於取得丁○○帳戶之存摺及金融卡後，將金融卡據為己
    有，並於100年11月28日至同年12月14日間，以該金融卡多
    次提領、轉帳附表六編號1至18所示丁○○帳戶內存款（共48
    萬1251元），以供己用。此外，甲○○於106年11月28日受丁○○委託，辦理兩筆各50萬元及55萬元之定期存款，於108年4
    月17日受託辦理100萬元之定期存款（即附表六編號19），
    然甲○○均予侵吞入己，挪作他用（前揭親屬間侵占及以不正
    方法自自動付款設備取得他人之物之犯行，因未經合法告訴
    ，另經檢察官為不起訴之處分確定）。甲○○為掩飾上開侵占
    犯行，竟基於行使偽造私文書之犯意，於100年11月28日至1
    08年4月17日間，在員林市、永靖鄉或埔心鄉之便利超商，
    或永靖鄉公墓，接續以自備之筆記型電腦及印表機，在上開
    丁○○帳戶之存摺內頁偽造交易內容後交付丁○○以行使之，足
    以生損害於丁○○及聯邦銀行。
　甲○○於95年10月13日至100年10月26日間，多次持其女戊○○（
    原名廖紘郁，102年3月28日改名）之聯邦銀行員林分行帳號
    000000000000號帳戶之金融卡提領帳戶存款。另於100年9月
    26日至107年9月11日間，多次受配偶甲○○（原名李佳娥，10
    2年3月28日改名）委託轉帳至戊○○帳戶以辦理定期存款，惟
    甲○○均侵吞入己，挪作他用（此部分親屬間以不正方法自自
    動付款設備取得他人之物及侵占部分，均未經告訴）。甲○○
    為掩飾上開行徑，竟基於行使偽造私文書之犯意，於95年10
    月13日至107年9月11日間，在員林市、永靖鄉或埔心鄉之便
    利超商，或永靖鄉公墓，接續以自備之筆記型電腦及印表機
    ，在戊○○之前揭帳戶存摺偽造交易內容後，交付甲○○以行使
    之，足以生損害於甲○○及聯邦銀行。
　甲○○於105年7月6日至108年3月4日間，多次受甲○○委託轉帳
    至甲○○之聯邦銀行員林分行帳號000000000000號帳戶，以辦
    理定期存款，惟甲○○均侵吞入己後挪作他用（此部分親屬間
    侵占犯行，未經告訴）。甲○○為掩飾上開犯行，竟基於行使
    偽造私文書之犯意，於105年7月6日至108年3月4日間，在員
    林市、永靖鄉或埔心鄉之便利超商，或永靖鄉公墓，接續以
    自備之筆記型電腦及印表機，在甲○○之帳戶存摺偽造交易內
    容，並盜用行員陳慧娟、林雅玲、邱靜怡之印章，蓋用在存
    摺內頁，而偽造陳慧娟、林雅玲、邱靜怡之印文後，交付甲○○以行使之，足以生損害於甲○○、陳慧娟、邱靜怡、林雅玲
    及聯邦銀行。
　甲○○於100年12月12日至105年12月10日間，多次受其叔父庚○○委託，提領庚○○在聯邦銀行員林分行開立之帳號000000000
    000號帳戶存款，以辦理定期存款等事宜，惟甲○○於提領得
    手後均侵吞入己（此部分親屬間侵占犯行，未經告訴）。甲○○為掩飾上開犯行，竟基於行使偽造私文書之犯意，於100
    年11月28日至106年10月27日間，在員林市、永靖鄉或埔心
    鄉之便利超商，或永靖鄉公墓，接續以自備之筆記型電腦及
    印表機，在庚○○帳戶存摺內頁偽造交易內容後交付庚○○以行
    使之，足以生損害於庚○○及聯邦銀行。
二、案經丙○○、壬○○、癸○○、辛○○、丁○○、乙○○及聯邦銀行訴由
    法務部調查局彰化縣調查站移送臺灣彰化地方檢察署檢察官
    偵查起訴。
　　理    由
一、本判決所引用被告以外之人於審判外之各項言詞陳述、書面
    證據及非供述證據，檢察官、被告甲○○於本院準備程序及審
    判程序中均表示同意列為證據，本院審酌該等證據之取得過
    程均為合法，與待證事實有關聯性，且於審理時逐一提示，
    檢察官、被告對於證據能力之適格亦未爭執，故均得作為本
    案之證據。
二、上揭犯罪事實，業據被告於調查站、檢察官偵訊及本院審理
    中坦承不諱，並有下列證據可資佐證，足認其自白與事實相
    符，堪以採信，本件事證明確，其犯行均堪認定，應依法論
    罪科刑：
  ㈠人證部分：
　⒈證人即告訴人丙○○108年7月5日、109年2月10日之調查筆錄、
    109年3月26日之偵訊筆錄（偵卷一第215-219、221-225頁、
    偵卷三第41-44頁）。
　⒉證人即告訴人壬○○109年3月26日之偵訊筆錄（偵卷三第41-44
    頁）。
　⒊證人即告訴人辛○○109年1月3日之調查筆錄、109年3月30日之
    偵訊筆錄（偵卷一第331-334頁、偵卷三第51-56頁）。
　⒋證人即告訴人乙○○108年9月5日、109年7月31日之檢事官詢問
    筆錄、109年1月3日之調查筆錄、109年3月30日之偵訊筆錄
    （交查卷第8-9、89-91頁、偵卷一第407-410頁、偵卷三第5
    1-56頁）。
　⒌證人即告訴人丁○○109年1月3日之調查筆錄、109年3月30日之
    偵訊筆錄（偵卷一第367-370頁、偵卷三第51-56頁）。
　⒍證人甲○○109年1月3日之調查筆錄、109年4月9日、30日之偵
    訊筆錄（偵卷一第389-392頁、偵卷三第83-91、197-203頁
    ）。
　⒎證人庚○○109年2月10日之調查筆錄、109年3月30日之偵訊筆
    錄（偵卷一第315-317頁、偵卷三第51-56頁）。
　⒏聯邦銀行告發代理人胡素真、張壯吉108年9月24日之偵訊筆
    錄（他2360卷第115-117頁）。
  ㈡書證部分：
　⒈丙○○個人資料、聯邦銀行帳戶（末五碼：82286、07110）存
    摺存款明細表、存匯單據、帳戶申設資料（偵卷一第29-43
    、69-75、77-82、85頁、偵卷三第149-155頁）。
　⒉壬○○聯邦銀行帳戶（末五碼：95080）存摺存款明細表（偵卷
    一第83頁）。
　⒊癸○○聯邦銀行帳戶（末五碼：92366、77567）存摺存款明細
    表、存匯單據（偵卷一第87、89-95、97、99-102頁）。
　⒋辛○○個人資料、聯邦銀行帳戶（末五碼：88806、52882）存
    摺存款明細表（偵卷一第115-117、121-125、119、127-138
    頁）。
　⒌乙○○個人資料、聯邦銀行帳戶（末五碼：90989）存摺存款明
    細表、存匯單據（偵卷一第151-153、155-160頁）。
　⒍丁○○個人資料、聯邦銀行帳戶（末五碼：85977）存摺存款明
    細表、存匯單據（偵卷一第139-141、143頁）。
　⒎戊○○個人資料、聯邦銀行帳戶（末五碼：70881）存摺存款明
    細表、存匯單據（偵卷一第145-150頁）。
　⒏甲○○個人資料、聯邦銀行帳戶（末五碼：52971）存摺存款明
    細表（偵卷一第45-68頁）。
　⒐庚○○個人資料、聯邦銀行帳戶（末五碼：91888）存摺存款明
    細表、存匯單據（偵卷一第105-107、109-113頁）。
　⒑聯邦銀行丙○○帳戶（未五碼07110）、壬○○帳戶（未五碼9508
    0）、庚○○帳戶（未五碼91888）、辛○○帳戶（未五碼52882
    、88806、10289）、丁○○帳戶（未五碼：85977）、戊○○帳
    戶（未五碼：70881）、甲○○帳戶（未五碼：52971）、乙○○
    帳戶（未五碼：90989、10998）、癸○○帳戶（未五碼：9236
    6、77567、12401）存摺封面及內頁影本（偵卷一第163-197
    、199-208、329-330、359-365、379-380、399-401、403-4
    05、421-427、429-431頁、偵卷二第171-183頁、偵卷三第9
    5-96頁、他2360卷第193-194）。
　⒒丁○○理賠審核給付通知書、手機對話訊息內容擷圖、彰化銀
    行匯款回條、聯邦商業銀行函覆（偵卷一第377、381-383、
    385-387頁）。
　⒓甲○○帳戶應存入定存交易明細表、手機LINE對話內容翻拍照
    片（偵卷二第15頁、偵卷三第205-213頁）。
　⒔甲○○與丙○○手機對話內容擷圖（偵卷二第56-66頁）。
　⒕辛○○、乙○○聯邦銀行印鑑卡、申請書資料（偵卷三第159-172
    頁）。
　⒖告訴人乙○○提出之台東地區農會、台東豐榮郵局、臺灣銀行
    之匯款申請書、存摺存款歷史明細批次查詢、交易明細表資
    料、快捷郵件存根、告訴人與被告之妻及被告間之LIN對話
    紀錄、告訴人聯邦商業銀行存摺存款明細、錄音譯文、全家
    、7-11電子發票證明聯（交易明細108-7-16傳真）送信確認
    報表、自動傳真等截圖、108年7月15日被告LINE對話紀錄、
    告訴人聯邦銀行員林分局綜合存款存摺影本、告訴人聯邦銀
    行員林分局外匯綜合存款存摺影本、聯邦銀行外匯活期存款
    客戶資料全部查詢單（他2090卷第1-52頁）。
三、論罪科刑：
  ㈠核被告所為，係犯附表一「所犯法條」欄所示之罪，被告盜
    刻偽造印章、偽造印文、盜用行員印章屬於偽造私文書之部
    分行為，又偽造私文書屬低度行為，為行使之高度行為所吸
    收，均不另論罪。被告就各別被害人丙○○、壬○○、癸○○或有
    數次侵占之行為，惟就個別被害人而言，被害法益同一，均
    屬存款之財產法益受害，被告又均以同一行徑，藉由工作之
    便而為侵占，故被告就同一被害人之各次侵占行為，應論以
    接續犯之實質一罪。然各別被害人之間，法益各別，故被告
    對不同被害人所為之侵占或行使偽造私文書犯行，應論以數
    罪。又被告所犯侵占及行使偽造私文書犯行，構成要件不同
    ，手法各異，應予分論併罰。
  ㈡移送併辦意旨書認被告就附表一編號10至12所示犯行（即犯
    罪事實一至）另涉犯刑法第215條之業務上登載不實罪等
    語，惟被告雖在聯邦銀行員林分行任職，然係擔任理財專員
    ，並非櫃臺人員，故受理存款、提款、匯款並非被告之業務
    ，併辦意旨認被告涉犯業務登載不實罪，尚有誤解。此外，
    聯邦銀行告訴代理人羅永安律師雖以被告之行為涉犯銀行法
    第125條之2之銀行職員背信罪嫌等語。惟被告侵占告訴人丙○○、壬○○、癸○○存款之過程，係告訴人丙○○基於信任被告，
    每有委託，均在取款憑條上用印後連同存摺交與被告攜回聯
    邦銀行員林分行辦理，被告並非聯邦銀行員林分行之代表人
    或代理人，僅係利用告訴人之信任及被告在聯邦銀行員林分
    行任職之職務上機會與便利而為，故與背信罪之要件有別，
    自亦不得以上開銀行法特別背信罪名相繩（參照最高法院98
    年度台上字第72號、104年台上字第2243號判決意旨）。
四、法官審酌被告利用聯邦銀行員林分行理財專員職務之便，受
    人之託，卻未盡忠人之責，反乘職務之便挪用親友存款，破
    壞長久以來建立之情感關係，實屬不當。惟被告犯後坦承犯
    行，願意面對錯誤，態度尚佳。又被告侵占友人丙○○家人之
    款項將近1300萬元，侵占親戚之款項金額亦高，且期間長達
    數年，犯罪情節匪淺，法官考量被告與告訴人丙○○家人並無
    親屬關係，又未完全賠償，僅以房屋1幢之拍賣款項部分清
    償丙○○一家所受損害，則其侵占丙○○家人款項部分較無從輕
    之理。而被告與其他被害人則為3親等內近親，親屬部分多
    未合法告訴或撤回告訴，容有原諒之意，故就侵害親屬部分
    之犯行量處較輕之刑。此外，被告為大學畢業，離婚，育有
    2名未成年子女，目前並無穩定工作等一切情狀，爰量處如
    主文所示之刑，並就得易科罰金之有期徒刑部分諭知折算標
    準。
五、沒收：
  ㈠刑法、刑法施行法相關沒收條文已於104年12月30日及105年6
    月22日修正公布，並於105年7月1日生效。修正後刑法第2條
    第2項規定：「沒收、非拘束人身自由之保安處分適用裁判
    時之法律。」故本件之沒收，應適用裁判時即修正後之規定
    ，先予敘明。
  ㈡犯罪所得之沒收：
　⒈被告侵占告訴人即被害人丙○○、壬○○、癸○○之款項各為544萬
    7050元、175萬5600元、567萬8300元，均屬被告之犯罪所得
    ，原應全部宣告沒收，惟被告於犯罪後，其所有之雲林縣○○
    市○○段地號00-00、00-000號土地及同段建號0000、0000-0
    號建物已經被害人丙○○、壬○○、癸○○及相關債權人聲請臺灣
    雲林地方法院拍賣，各可獲分配110萬5169元、35萬3568元
    、157萬8891元，有臺灣雲林地方法院民事執行處110年1月2
    2日函、強制執行金額分配表、債權人分配金額彙總表附卷
    可參（見本院卷第363-375頁），被害人此部分獲得之賠償
    ，係來自變賣被告之財產，如仍宣告沒收，顯有過苛之虞，
    故被害人因強制執行被告財產而獲得分配之金額，應自被告
    之犯罪所得中扣除，僅就剩餘餘額宣告沒收。至聯邦銀行因
    僱傭責任而應連帶賠償被害人之款項（含和解金額），並非
    來自被告之財產，故被害人縱已獲得全部賠償，仍無礙於被
    告之享有犯罪所得。從而，本件迄於宣判日止，被告就被害
    人丙○○、壬○○、癸○○之犯罪所得，經扣除變賣房地清償之款
    項後，分別剩餘434萬1881元、140萬2032元、409萬9409元
    ，因未實際返還，且均未扣案，應依修正後刑法第38條之1
    第1項前段、第3項宣告沒收，並諭知於全部或一部不能沒收
    或不宜執行沒收時，追徵其價額。
　⒉被告於犯罪事實一中偽造告訴人即被害人乙○○帳戶取款憑條
    而領得共450萬66元之犯罪所得，因被告已與被害人乙○○達
    成和解，同意支付400萬元，被害人乙○○並具狀撤回告訴，
    有109年8月1日刑事撤回告訴狀及同月6日和解書附卷（見交
    查卷第94頁、本院卷第385頁），因被告與被害人乙○○曾為2
    親等姻親，參以被告與前妻甲○○離婚後仍生下一子，顯見兩
    人仍具實質婚姻關係，故此部分犯罪所得之返還宜由被告與
    被害人乙○○自行處理，如沒收此部分之犯罪所得，顯有過苛
    之虞，爰依刑法第38條之2第2項，不予宣告沒收。
  ㈢偽造印章、印文、署押之沒收：
　⒈被告盜刻偽造之「丙○○」印章1顆（未扣案），及為盜開丙○○
    活期儲蓄存款帳戶，而在聯邦銀行員林分行戶名丙○○、帳號
    000000000000號帳戶申請書上偽簽「丙○○」署名4枚、蓋用
    之印文4枚（見他卷第19-21頁）與在印鑑卡上偽簽之「丙○○
    」署名1枚、印文3枚（見他卷第23頁），分別係被告偽造之
    印章、印文及署名，均應依刑法第219條宣告沒收。
　⒉於犯罪事實一中，被告偽造乙○○之印章1顆（未扣案），及9
    9年10月25日蓋用在聯邦銀行員林分行戶名乙○○、帳號00000
    0000000號活期存款帳戶申請書上「乙○○」之印文2枚、署名
    2枚與印鑑卡上「乙○○」之署名1枚、印文2枚（見偵卷三第1
    63、172、161頁），及於犯罪事實一中之103年2月26日以
    同一顆印章蓋用在帳號000000000000號外匯存款帳戶申請書
    上之「乙○○」印文3枚、署名3枚與印鑑卡上之署名1枚、印
    文2枚，均應依上揭規定宣告沒收。此外，被告於犯罪事實
    一中共8次提領乙○○款項（即附表二編號22至29號所示）而
    分別在偽造之取款憑條上蓋用之「乙○○」印文共11枚（其中
    100年2月17日、103年2月26日、103年3月14日取款憑條各蓋
    2枚，見偵卷三第281至297頁），亦應沒收。
  ㈣扣案被告盜開之丙○○帳號000000000000號活期儲蓄存款帳戶
    存摺1本，係被告所有且為犯罪所生之物，爰依刑法第38條
    第2項前段宣告沒收。至其餘扣案物品，與本件被告之犯罪
    無涉，應不予宣告沒收。
  ㈤偽造之印章、印文或署押，不問屬於犯人與否，沒收之，刑
    法第219條固有明文規定，惟「盜用」他人真印章所蓋之印
    文，並非「偽造」印章之印文，不在刑法第219條所定必須
    沒收之列，最高法院著有48年台上字第113、1533號、51年
    台上字第1054號判例可資參照。查被告為掩飾侵占親友款項
    而在各該存摺中蓋用聯邦銀行員林分行同事「許芷函」、「
    吳淑華」、「林建佑」、「江翠媚」、「陳沛如」、「陳育
    淇」、「林雅玲」、「游玉函」、「吳哲宇」、「顏燕妃」
    、「陳韻恬」、「陳慧娟」、「邱靜怡」等人之印文，係被
    告乘機「盜用」各該行員真正之印章，並非「偽造」之印文
    ，揆諸前揭判例意旨，應不予宣告沒收。
六、無罪部分：
　㈠起訴書犯罪事實一（十）、（十一）意旨另以：被告於95年2
    月23日前數日，在斗六市○○路000巷00號盜用其母辛○○之印
    章偽造開戶申請書，連同不詳時、地自行留存之辛○○國民身
    分證影本，於95年2月23日向聯邦銀行員林分行申請開戶而
    行使之，致使不知情之行員同意開立000000000000號帳戶並
    交付存摺給被告，足以生損害於辛○○及聯邦銀行員林分行對
    於存戶資料管理之正確性。而被告開立上開帳戶後，經辛○○
    委託，將安聯人壽之保險金80萬元另作投資，惟被告竟意圖
    為自己不法之所有，於95年10月16日將該筆款項轉入其冒用
    辛○○名義開立之聯邦銀行000000000000號帳戶而侵占入己（
    此部分親屬間侵占案件，因未經合法告訴，另經檢察官為不
    起訴之處分確定），再基於行使偽造私文書之犯意，於翌（
    17）日在斗六市○○路000巷00號盜用辛○○之印章，偽造「賴
    惠美」之印文（見卷二第203頁）以偽造上開帳戶取款單，
    持向不知情之聯銀行員林分行行員行使，將該筆款項轉帳至
    被告盜開之丙○○000000000000號帳戶，足以生損害於辛○○及
    聯邦銀行員林分行對於存戶帳目管理之正確性。因認被告涉
    犯刑法第216條、第210條之行使偽造私文書罪嫌。經查，告
    訴人辛○○雖於調查站及檢察官偵訊中供稱：印象中在聯邦銀
    行員林分行只有開設000000000000號帳戶（活期儲蓄存款）
    ，沒有開設000000000000號帳戶等語。惟告訴人辛○○亦供稱
    52882號帳戶係請被告幫忙開立的，並有請被告幫忙購買美
    金、人民幣定存等語。至被告雖供稱有挪用辛○○之安聯人壽
    保險金80萬元另作投資等語，然辛○○係被告之母，核屬至親
    ，又有委託被告理財，顯見財務往來關係密切，且該筆款項
    係統一安聯人壽公司匯給告訴人辛○○之保險給付，辛○○既係
    受益人，理當知悉有該筆保單存在，如該筆給付迄未匯入辛○○之帳戶，辛○○焉有不予催問之理，又如保險公司已給付辛○○上開款項，當已告知匯入之帳戶，故辛○○不致於遲至108
    年間仍不知悉統一安聯人壽公司有上開匯款80萬元或00000
    號匯款帳戶之情事。故而，公訴意旨認被告涉嫌盜開告訴人
    辛○○之00000號帳戶、侵占統一安聯人壽公司之80萬元保險
    給付或行使偽造該筆80萬元取款單取款一節，依檢察官所舉
    證據，尚不足以證明被告犯罪，此部分自應為無罪之諭知。
　㈡起訴書所載犯罪事實一（十八）略以：被告意圖為自己不法
    之所有，基於詐欺、行使偽造私文書之犯意，接續於97年6
    月26日、107年9月11日（即附表二編號20、21欄所示），盜
    用其女戊○○之印章，偽造戊○○之聯邦銀行員林分行帳號0000
    00000000號帳戶之取款條，持向聯邦銀行員林分行承辦人員
    提出而行使之，致使不知情之行員陷於錯誤，同意被告各提
    領65萬2500元、90萬元，足以生損害於戊○○及聯邦銀行員林
    分行對於存戶帳目管理之正確性。因認被告涉犯刑法第216
    條、第210條之行使偽造私文書罪嫌。經查，戊○○係被告之
    女，於93年4月間出生，被告於提領前揭2筆款項時，戊○○僅
    分別為4歲、14歲，被告既為戊○○之法定代理人，依民法第1
    087條、第1088條規定，對戊○○之財產即有管理處分權限。
    此外，證人及被告之配偶甲○○供稱：上該帳戶係伊與被告共
    同開立等語，且被告與甲○○雖於108年6月25日離婚，惟兩人
    尚於109年9月生子，迄今仍然同住，顯然仍具實質夫妻關係
    ，關係密切，休戚與共，當無不知被告有運用戊○○存款之需
    求。故被告對於戊○○之前揭財產有管理處分之權，其蓋用取
    款憑條領用戊○○之存款一節，應為配偶甲○○所知悉，當無偽
    造問題，則檢察官就此部分犯行之舉證尚有不足，亦應為無
    罪之諭知。
七、應適用之法條：
  ㈠刑事訴訟法第273條之1第1項、第299條第1項前段、第301條
    第1項。
  ㈡刑法第2條第2項、第210條、第216條、第335條第1項、第38
    條第2項前段、第38條之1第1項前段、第3項、第51條第5款
    、第41條第1項前段、第8項。
  ㈢刑法施行法第1條之1第1項。
本案經檢察官張嘉宏偵查起訴，檢察官蕭有宏移送併辦，檢察官
劉彥君、吳宗穎到庭執行職務。
中　　華　　民　　國　　110 　年　　8 　　月　　25　　日
　　　　　　　　　刑事第八庭  法　官  梁義順
以上正本證明與原本無異。
如不服本判決應於收受判決後20日內向本院提出上訴書狀，並應
敘述具體理由。其未敘述上訴理由者，應於上訴期間屆滿後20日
內向本院補提理由書（均須按他造當事人之人數附繕本）「切勿
逕送上級法院」。
告訴人或被害人對於判決如有不服具備理由請求檢察官上訴者，
其上訴期間之計算係以檢察官收受判決正本之日期為準。
中　　華　　民　　國　 110　　年　　8 　　月　　25　　日
                              書記官  施惠卿　　　
附表一
編號 犯罪事實 一之項次 所犯法條 （刑法） 宣告刑 1 ㈠ 第216條 第210條 甲○○犯行使偽造私文書罪，處有期徒刑陸月，如易科罰金，以新臺幣壹仟元折算壹日。 扣案盜開之聯邦銀行員林分行戶名丙○○、帳號000000000000號活期儲蓄存款帳戶存摺壹本、偽造之開戶申請書上「丙○○」之署名4枚、印文4枚及印鑑卡上之署名1枚、印文3枚，均沒收之。 2 ㈡、㈢ 第335條第1項 甲○○犯侵占罪，處有期徒刑貳年陸月。 未扣案犯罪所得新臺幣434萬1881元，沒收之，於全部或一部不能沒收或不宜執行沒收時，追徵其價額。 3 ㈣ 第216條 第210條 甲○○犯行使偽造私文書罪，處有期徒刑參月，如易科罰金，以新臺幣壹仟元折算壹日。 4 ㈤、㈥ 第335條第1項 甲○○犯侵占罪，處有期徒刑拾月。 未扣案犯罪所得新臺幣140萬2032元，沒收之，於全部或一部不能沒收或不宜執行沒收時，追徵其價額。 5 ㈦ 第216條 第210條 甲○○犯行使偽造私文書罪，處有期徒刑參月，如易科罰金，以新臺幣壹仟元折算壹日。 6 ㈧ 第335條第1項 甲○○犯侵占罪，處有期徒刑貳年捌月。 未扣案犯罪所得新臺幣409萬9409元，沒收之，於全部或一部不能沒收或不宜執行沒收時，追徵其價額。 7 ㈨ 第216條 第210條 甲○○犯行使偽造私文書罪，處有期徒刑參月，如易科罰金，以新臺幣壹仟元折算壹日。 8 ㈩ （即起訴書犯罪事實） 第216條 第210條 甲○○犯行使偽造私文書罪，處有期徒刑貳月，如易科罰金，以新臺幣壹仟元折算壹日。  9  （即起訴書犯罪事實） 第216條 第210條  甲○○犯行使偽造私文書罪，處有期徒刑肆月，如易科罰金，以新臺幣壹仟元折算壹日。 未扣案偽造之乙○○印章1顆、聯邦銀行員林分行戶名乙○○、帳號000000000000號帳戶申請書上「乙○○」之署名2枚、印文2枚與印鑑卡上「乙○○」之署名1枚、印文2枚，均沒收之。 10  （即起訴書犯罪事實） 第216條 第210條  甲○○犯行使偽造私文書罪，處有期徒刑參月，如易科罰金，以新臺幣壹仟元折算壹日。 未扣案偽造之乙○○印章1顆、聯邦銀行員林分行戶名乙○○、帳號000000000000號帳戶申請書上「乙○○」之署名3枚、印文3枚及印鑑卡上之署名1枚、印文2枚，均沒收之。 11  （即起訴書犯罪事實） 第216條 第210條 甲○○犯行使偽造私文書罪，處有期徒刑壹年。 未扣案偽造之乙○○印章1顆及附表二編號22至29號所示取款憑條上偽造之「乙○○」印文共11枚，均沒收之。 12  （即起訴書犯罪事實） 第216條 第210條 甲○○犯行使偽造私文書罪，處有期徒刑貳月，如易科罰金，以新臺幣壹仟元折算壹日。  13  （即起訴書犯罪事實） 第216條 第210條 甲○○犯行使偽造私文書罪，處有期徒刑貳月，如易科罰金，以新臺幣壹仟元折算壹日。 14  （即起訴書犯罪事實） 第216條 第210條 甲○○犯行使偽造私文書罪，處有期徒刑貳月，如易科罰金，以新臺幣壹仟元折算壹日。 15  （即起訴書犯罪事實） 第216條 第210條 甲○○犯行使偽造私文書罪，處有期徒刑貳月，如易科罰金，以新臺幣壹仟元折算壹日。 16  （即起訴書犯罪事實） 第216條 第210條 甲○○犯行使偽造私文書罪，處有期徒刑貳月，如易科罰金，以新臺幣壹仟元折算壹日。 
附表二（即起訴書附表一）
編號 甲○○挪用款項之帳戶  挪用日期 (年/月/日) 挪用金額 (新臺幣) 挪用後之轉入帳戶  1 丙○○ 000000000000 96/01/15 28萬元 丙○○ 000000000000 2 丙○○ 000000000000 96/08/15 20萬2050元 丙○○ 000000000000 3 丙○○ 000000000000 96/11/01 12萬7000元 丙○○ 000000000000 4 丙○○ 000000000000 99/07/13 27萬元 丙○○ 000000000000 5 丙○○ 000000000000 100/05/12 20萬元 丙○○ 000000000000 6 丙○○ 000000000000 104/12/02 150萬元 丙○○ 000000000000 7 壬○○ 000000000000 106/02/07 85萬5100元 丙○○ 000000000000 8 癸○○ 000000000000 96/02/15 50萬4500元 丙○○ 000000000000 9 癸○○ 000000000000 96/07/19 50萬4500元 丙○○ 000000000000 10 癸○○ 000000000000 96/07/25 50萬7400元 丙○○ 000000000000 11 癸○○ 000000000000 96/11/23 30萬5000元 丙○○ 000000000000 12 癸○○ 000000000000 99/01/26 50萬900元 丙○○ 000000000000 13 癸○○ 000000000000 105/05/23 86萬元 丙○○ 000000000000 14 癸○○ 000000000000 106/08/11 9萬6000元 丙○○ 000000000000 15 癸○○ 000000000000 97/03/06 50萬元 丙○○ 000000000000 16 癸○○ 000000000000 97/11/28 20萬元 丙○○ 000000000000 17 癸○○ 000000000000 106/03/17 100萬元 丙○○ 000000000000 18 癸○○ 000000000000 107/05/16 70萬元 丙○○ 000000000000 19 辛○○ 000000000000 95/10/17 80萬元 丙○○ 000000000000 20 戊○○ 000000000000 97/06/26 65萬2500元 丙○○ 000000000000 21 戊○○ 000000000000 107/09/11 90萬元 甲○○ 000000000000 22 乙○○ 000000000000 99/10/25 100萬元 丙○○ 000000000000 23 乙○○ 000000000000 100/02/17 50萬元 丙○○ 000000000000 24 乙○○ 000000000000 100/11/30 50萬元 丙○○ 000000000000 25 乙○○ 000000000000 102/11/12 50萬元 丙○○ 000000000000 26 乙○○ 000000000000 103/02/26 50萬元 丙○○ 000000000000 27 乙○○ 000000000000 103/03/14 50萬元 李天富 000000000000 28 乙○○ 000000000000 104/02/26 50萬元 甲○○另由自己之帳號000000000000號帳戶中提領74萬3520元，併同左列50萬元，分別匯入乙○○之台東農會豐里分部帳戶4萬8400元（作為利息）、賴廷壽之斗六大崙郵局帳戶51萬5000元、賴廷耀之斗六西平路郵局33萬5000元、謝榮豐之合作金庫新營分行34萬5000元（匯入後3者係清償債務之用）。  29 乙○○ 000000000000 104/03/27 50萬66元 甲○○ 000000000000 
附表三（侵占丙○○之現金，即起訴書附表二之一）
編號 甲○○偽造之存摺日期 (年/月/日) 挪用金額 （新臺幣） 1 96/10/03 2萬5000元 2 96/11/05 3萬元 3 96/12/03 3萬元 4 97/01/02 3萬元 5 97/02/01 5萬元 6 97/03/04 5萬元 7 97/04/07 5萬元 8 97/05/05 5萬元 9 97/05/30 5萬元 10 97/07/01 5萬元 11 97/08/04 5萬元 12 97/09/03 5萬元 13 97/10/01 5萬元 14 97/11/04 3萬元 15 97/12/02 3萬元 16 98/01/06 2萬2000元 17 98/02/04 3萬元 18 98/03/04 3萬元 19 97/04/07 3萬元 20 98/05/05 3萬元 21 98/06/03 3萬元 22 98/06/09 9萬元 23 99/04/02 2萬元 24 99/06/01 2萬元 25 99/07/06 2萬元 26 99/07/12 3000元 27 99/08/02 2萬元 28 99/09/02 2萬元 29 99/10/01 1萬元 30 99/11/04 1萬元 31 99/12/02 1萬元 32 100/01/03 1萬元 33 100/02/01 1萬元 34 100/03/01 1萬元 35 100/04/08 1萬元 36 100/05/05 1萬元 37 100/06/03 1萬元 38 100/07/04 1萬元 39 100/08/04 1萬元 40 100/09/02 1萬元 41 100/10/06 1萬元 42 100/11/26 2萬元 43 101/01/05 1萬元 44 101/02/07 1萬元 45 101/03/01 1萬元 46 101/04/06 1萬元 47 101/05/07 1萬元 48 101/06/07 1萬元 49 101/07/02 1萬元 50 101/08/07 1萬元 51 101/09/05 1萬元 52 101/10/05 1萬元 53 101/11/05 1萬元 54 101/12/03 2萬元 55 102/01/04 2萬元 56 102/02/05 2萬元 57 102/03/06 2萬元 58 102/04/02 2萬元 59 102/05/07 2萬元 60 102/05/28 2萬元 61 102/07/02 2萬元 62 102/08/06 2萬元 63 102/09/03 2萬元 64 102/10/03 2萬5000元 65 102/11/04 2萬元 66 102/12/03 2萬元 67 102/12/31 2萬元 68 103/01/29 2萬元 69 103/03/10 2萬元 70 103/04/01 2萬元 71 103/05/02 2萬元 72 103/06/03 2萬元 73 103/06/30 2萬元 74 103/08/04 2萬元 75 103/09/01 2萬2000元 76 103/10/06 4萬元 77 103/10/31 4萬元 78 103/12/01 4萬元 79 103/12/22 4萬元 80 104/02/03 3萬5000元 81 104/03/02 3萬5000元 82 104/03/30 3萬5000元 83 104/04/30 3萬5000元 84 104/06/01 3萬5000元 85 104/07/01 3萬元 86 104/07/17 3萬元 87 104/08/31 3萬5000元 88 104/10/02 3萬5000元 89 104/11/02 3萬5000元 90 104/11/30 3萬5000元 91 105/01/07 2萬4000元 92 105/02/03 1萬5000元 93 105/03/07 1萬4000元 94 105/04/06 1萬4000元 95 105/05/03 1萬4000元 96 105/06/06 1萬4000元 97 105/07/05 1萬4000元 98 105/08/01 1萬4000元 99 105/09/06 1萬4000元 100 105/10/07 1萬4000元 101 105/11/01 1萬4000元 102 105/12/05 1萬4000元 103 106/01/04 1萬6000元 104 106/02/03 1萬6000元 105 106/03/02 1萬6000元 106 106/04/05 1萬8000元 107 106/05/03 1萬6000元 108 106/05/31 1萬7000元 109 106/07/03 1萬7000元 110 106/07/31 1萬7000元 111 106/09/04 1萬6000元 112 106/10/05 1萬5000元 113 106/11/03 1萬5000元 114 106/12/04 1萬5000元 115 107/01/02 1萬5000元 116 107/02/05 1萬5000元 117 107/03/01 1萬4000元 118 107/04/02 1萬4000元 119 107/05/02 1萬4000元 120 107/06/04 1萬4000元 121 107/07/02 1萬5000元 122 107/07/30 1萬5000元 123 107/09/03 1萬4000元 124 107/10/01 1萬4000元 125 107/10/29 1萬5000元 126 107/11/30 1萬5000元 127 108/01/02 1萬5000元 128 108/01/25 1萬5000元 129 108/03/04 1萬5000元 130 108/04/01 1萬5000元 131 108/05/02 1萬5000元 132 108/06/03 1萬4000元  總計 286萬8000元 
附表四（侵占壬○○之現金，即起訴書附表二之二）
編號 甲○○偽造之存摺日期 (年/月/日) 挪用金額 （新臺幣） 1 96/11/20 1萬200元 2 96/12/20 1萬元 3 97/02/01 1萬200元 4 97/03/04 2萬200元 5 97/05/05 2萬200元 6 97/07/01 1萬元 7 97/08/04 1萬100元 8 97/09/03 1萬100元 9 97/10/01 1萬100元 10 97/11/04 1萬100元 11 97/12/02 1萬100元 12 98/01/06 1萬100元 13 98/02/04 1萬100元 14 98/03/04 1萬100元 15 98/04/07 1萬100元 16 98/05/05 1萬100元 17 98/06/03 1萬100元 18 98/07/07 1萬100元 19 98/08/04 1萬100元 20 98/09/02 1萬100元 21 98/10/02 1萬100元 22 98/11/03 1萬100元 23 98/12/01 1萬100元 24 106/02/07 1萬元 25 106/03/02 2萬元 26 106/04/05 2萬元 27 106/05/03 2萬元 28 106/05/31 2萬元 29 106/07/03 2萬元 30 106/07/31 2萬元 31 106/09/04 2萬元 32 106/10/05 2萬5000元 33 106/11/03 2萬6000元 34 106/12/04 2萬5000元 35 107/01/02 2萬5000元 36 107/02/05 2萬5000元 37 107/03/01 2萬5000元 38 107/04/03 2萬5000元 39 107/05/08 2萬5000元 40 107/06/04 2萬5000元 41 107/07/02 2萬4000元 42 107/07/30 2萬3000元 43 107/09/03 2萬3000元 44 107/10/01 2萬3000元 45 107/10/29 2萬3000元 46 107/11/29 2萬3000元 47 108/01/02 2萬3000元 48 108/01/25 2萬2000元 49 108/03/05 2萬2000元 50 108/04/01 2萬2000元 51 108/05/02 2萬2000元 52 108/06/03 2萬2000元  總計 90萬500元 
附表五
編號 甲○○涉嫌挪用款項之聯邦銀行員林分行帳戶  挪用日期 (年/月/日) 挪用金額 (新臺幣) 挪用資金後之轉入帳戶  1 辛○○ 000000000000 103/08/07 100萬元 甲○○ 000000000000 2 辛○○ 000000000000 103/10/01 60萬元 甲○○ 000000000000 3 辛○○ 000000000000 105/02/25 70萬元 甲○○ 000000000000 4 辛○○ 000000000000 105/04/13 40萬元 甲○○ 000000000000 5 辛○○ 000000000000 105/06/27 40萬元 甲○○ 000000000000 6 辛○○ 000000000000 105/07/11 35萬元 甲○○ 000000000000 7 辛○○ 000000000000 105/10/17 40萬元 甲○○ 000000000000 8 辛○○ 000000000000 105/10/26 30萬元 甲○○ 000000000000 9 辛○○ 000000000000 105/11/17 25萬元 甲○○ 000000000000 10 辛○○ 000000000000 106/05/25 40萬元 甲○○ 000000000000 11 辛○○ 000000000000 106/06/07 20萬元 甲○○ 000000000000 12 辛○○ 000000000000 106/06/23 20萬元 甲○○ 000000000000 13 辛○○ 000000000000 106/10/20 50萬元 甲○○ 000000000000 14 辛○○ 000000000000 106/10/27 50萬元 李麗娜 00000000000000 （二崙鄉農會） 
附表六
編號 甲○○涉嫌挪用款項之聯邦銀行員林分行帳戶  挪用日期 (年/月/日) 挪用金額 (新臺幣) 1 丁○○ 000000000000 100/11/28 3萬元 2 丁○○ 000000000000 100/11/28 3萬元 3 丁○○ 000000000000 100/11/28 1萬元 4 丁○○ 000000000000 100/11/28 1萬5000元 5 丁○○ 000000000000 100/11/29 3萬元 6 丁○○ 000000000000 100/11/29 3萬元 7 丁○○ 000000000000 100/11/29 3萬元 8 丁○○ 000000000000 100/12/01 3萬元 9 丁○○ 000000000000 100/12/01 3萬元 10 丁○○ 000000000000 100/12/05 3萬元 11 丁○○ 000000000000 100/12/05 3萬元 12 丁○○ 000000000000 100/12/05 3萬元 13 丁○○ 000000000000 100/12/05 1萬元 14 丁○○ 000000000000 100/12/07 3萬元 15 丁○○ 000000000000 100/12/07 3萬元 16 丁○○ 000000000000 100/12/14 2萬7251元 17 丁○○ 000000000000 100/12/14 3萬元 18 丁○○ 000000000000 100/12/14 2萬9000元                        以上總計48萬1251元     19 丁○○ 000000000000 108/04/17 100萬元 
附錄本案論罪科刑法條：
刑法第210條
偽造、變造私文書，足以生損害於公眾或他人者，處5年以下有
期徒刑。
刑法第216條
行使第210條至第215條之文書者，依偽造、變造文書或登載不實
事項或使登載不實事項之規定處斷。
刑法第335條第1項
意圖為自己或第三人不法之所有，而侵占自己持有他人之物者，
處5年以下有期徒刑、拘役或科或併科3萬元以下罰金。